【裁判字號】    95,簡上,328
【裁判日期】    951228
【裁判案由】    詐欺
【裁判全文】
臺灣臺南地方法院刑事判決             95年度簡上字第328號
上  訴  人  乙○○
即  被  告
上列上訴人即被告因詐欺案件，不服中華民國95年6月8日本院95
年度簡字第1009號第一審判決（聲請簡易判決處刑案號：95年度
偵字第4112號），提起上訴，本院管轄之第二審合議庭判決如下
：
    主      文
上訴駁回。
    事實及理由
一、本案經本院審理結果，認第一審判決以上訴人即被告犯刑法
    第339條第1項詐欺罪之幫助犯，事證明確，並依刑事訴訟法
    第449條第1項前段、第454條第2項、刑法第339條第1項、第
    30條第2項、第41條第1項前段，罰金罰鍰提高標準條例第1
    條前段、第2條之規定，量處被告有期徒刑3月，並諭知如易
    科罰金，以（銀元）300元（即新臺幣900元）折算1日。本
    院經核原判決認事用法，並無不合，量刑亦稱妥適，應予維
    持，並引用第一審刑事簡易判決書記載之事實、證據及理由
    （詳如附件）。至被告上訴意旨未具體指摘原審判決有任何
    認事用法違背法令之處，其空言提起上訴，自為無理由，應
    予駁回。
二、按行為後法律有變更者，適用行為時之法律；但行為後之法
    律有利於行為人者，適用最有利於行為人之法律，刑法第2
    條第1項定有明文。查被告行為後，刑法第30條及第41條有
    關幫助犯及易科罰金之規定，業於民國94年2月2日修正公布
    ，並自95年7月1日生效施行。被告於犯罪時之刑法第30條第
    1項、第2項分別規定：「幫助他人犯罪者，為從犯。雖他人
    不知幫助之情者，亦同」、「從犯之處罰，得按正犯之刑減
    輕之」，而95年7月1日修正生效施行之刑法第30條第1項、
    第2項則規定：「幫助他人實行犯罪行為者，為幫助犯。雖
    他人不知幫助之情者，亦同」、「幫助犯之處罰，得按正犯
    之刑減輕之」。經比較修正前後之幫助犯規定，修正前刑法
    並無不利於被告，則依刑法第2條第1項前段，適用修正施行
    前刑法第30條規定。又本件被告於行為當時之刑法第41條第
    1項前段規定：「犯最重本刑為5年以下有期徒刑以下之刑之
    罪，而受6個月以下有期徒刑或拘役之宣告，因身體、教育
    、職業、家庭之關係或其他正當事由，執行顯有困難者，得
    以1元以上3元以下折算1日，易科罰金。」又被告行為時之
    易科罰金折算標準，修正前罰金罰鍰提高標準條例第2條前
    段（現已刪除）規定，就其原定數額提高為100倍折算1日，
    則本件被告行為時之易科罰金折算標準，應以銀元300元折
    算1日，經折算為新台幣後，應以新台幣900元折算為1日。
    惟95年7月1日修正施行之刑法第41條第1項前段則規定：「
    犯最重本刑為5年以下有期徒刑以下之刑之罪，而受6個月以
    下有期徒刑或拘役之宣告者，得以新台幣1000元、2000元或
    3000元折算1日，易科罰金。」比較修正前後之易科罰金折
    算標準，以95年7月1日修正施行前之規定，較有利於行為人
    ，自應依刑法第2條第1項前段，適用修正施行前刑法第41條
    第1項前段規定，諭知易科罰金之折算標準。依上所述，原
    審法院此部分雖未及比較適用，然經本院比較新舊法之結果
    ，仍應適用被告行為時之法律，亦即原審判決適用之法律並
    無不當，自不構成撤銷之原因，附此敘明。
三、本件被告經合法傳喚（寄存送達），無正當理由不到庭，爰
    不待其陳述，逕行判決。
四、據上論斷，應依刑事訴訟法第455條之1第1項、第3項、第
    368條、第373條、第371條，判決如主文。
本案經檢察官甲○○到庭執行職務。
中    華    民    國    95    年    12    月    28    日
                  刑事第十庭  審判長法  官  陳欽賢
                                    法  官  王慧娟
                                    法  官  陳賢德
以上正本證明與原本無異。
本件不得上訴。
                                    書記官  許悉愛
中    華    民    國    95    年    12    月    28    日
附錄法條
中華民國刑法第339條第1項
意圖為自己或第三人不法之所有，以詐術使人將本人或第三人之
物交付者，處 5 年以下有期徒刑、拘役或科或併科 1 千元以下
罰金。


司法院資訊處製作；財團法人民間司法改革基金會備份。
